【裁判字號】    99,聲,1428
【裁判日期】    990507
【裁判案由】    聲請停止羈押
【裁判全文】
臺灣桃園地方法院刑事裁定              99年度聲字第1428號
聲  請  人
即  被  告  甲○○
選任辯護人  葉智幄律師
            沈朝標律師
聲  請  人  鍾雅婷
上列聲請人等因被告竊盜案件，聲請停止羈押，本院裁定如下：
    主  文
聲請駁回。
    理  由
一、按「被告及得為其輔佐人之人或辯護人，得隨時具保，向法
    院聲請停止羈押」、「被告或自訴人之配偶、直系或三親等
    內旁系血親或家長、家屬或被告之法定代理人於起訴後，得
    向法院以書狀或於審判期日以言詞陳明為被告或自訴人之輔
    佐人」，刑事訴訟法第110 條第1 項、第35條第1 項分別定
    有明文。查本件被告甲○○與其姐鍾雅婷分別具狀聲請具保
    停止羈押，各該聲請核與前揭規定並無不符，均為合法，合
    先敘明。
二、聲請意旨略以：被告於99年4 月22日審判期日之前，未就本
    案所涉竊盜犯嫌與證人黎育辰有何等勾串，此由證人黎育辰
    於本院審理時所為證述與警詢時與偵查中均屬相同乙情，且
    證人黎育辰亦未承與被告有何勾串情事，即可知之。共同被
    告詹世禎所指被告勾串證人云云，無非係因被告不願與春虹
    建設公司官商勾結，春虹公司並要求被告提出和解金60萬藉
    詞恐嚇，為被告堅決所拒，詹世禎又為春虹公司員工，遂心
    生此計以為陷害所致，是詹世禎所指情節不可採信。雖被告
    所涉竊盜犯嫌尚未審結，然並無事實足認被告有勾串證人宋
    鴻燮之虞，況被告業已具狀撤回證人宋鴻燮之調查證據之聲
    請，自無勾串證人之可能。另被告本案所涉竊盜犯嫌，係涉
    嫌竊盜址設桃園縣楊梅鎮60之1 號之魚池土石，然系爭魚池
    既非水利用地，亦為被告向臺灣省石門農田水利會所合法承
    租，被告於該地僅掘井用水乃為合約定之使用收益，並無竊
    盜土石犯行可言。望本院勿為有心人利用，准予被告具保以
    停止羈押，俾便被告得以專心行使桃園縣楊梅鎮鎮民代表之
    法定職權，並專心投入鎮民代表與水利會選舉。爰聲請具保
    或限制住居以停止羈押等語。
三、按被告及得為其輔佐之人或辯護人，得隨時具保，向法院聲
    請停止羈押，刑事訴訟法第110 條第1 項定有明文。然法院
    准許具保停止羈押之聲請，其要件應以被告已無刑事訴訟法
    第101 條第1 項或第101 條之1 第1 項各款之情形，或已無
    羈押之必要，或另有同法第114 條各款所示之情形；倘被告
    猶符合刑事訴訟法第101 條第1 項或第101 條之1 第1 項各
    款情形，而無同法第114 條各款所示不得駁回具保聲請停止
    羈押之情形，且仍有羈押之必要者，法院自不應准許具保停
    止羈押。次按刑事被告經法官訊問後，認為犯罪嫌疑重大，
    而有(一)逃亡或有事實足認為有逃亡之虞，或(二)有事實足認為
    有湮滅、偽造、變造證據或勾串共犯或證人之虞，或(三)所犯
    為死刑、無期徒刑或最輕本刑為五年以上有期徒刑之罪等情
    形之一者，非予羈押，顯難進行追訴、審判或執行，得羈押
    之，刑事訴訟法第101 條第1 項各款定有明文。再按刑事被
    告經法官訊問後，有無刑事訴訟法第101 條第1 項各款所規
    定之情形，應否羈押，法院固應按訴訟進行之程度、卷證資
    料及其他一切情事斟酌之，然此畢竟非依證據認定犯罪事實
    之終局判決，而係在偵查或審判程序中為保全訴訟程序進行
    及判決確定後執行之手段，是羈押被告係以被告犯罪嫌疑是
    否重大、有無羈押事由及必要性為審酌之依據，且既稱「犯
    罪嫌疑」重大，自與有罪認定須達毫無懷疑之確信不同，故
    法院僅須依本案卷證先就形式上觀察、衡量證據之價值，以
    憑斷被告之「犯罪嫌疑」是否重大。復按被告執行羈押後，
    有無繼續羈押之必要，法院固得斟酌案情之輕重、訴訟進行
    程序及其他一切情事，依職權而認定之（最高法院46年台抗
    字第6 號判例參照）。
四、經查：
  (一)本件被告甲○○因竊盜案件，於民國99年4 月22日在本院第
    九法庭到庭行審理程序，經本院訊問後，經合議庭評議認被
    告甲○○涉犯竊盜犯罪嫌疑重大，依共同被告詹世禎所指與
    證人黎育辰所證內容，使本院足信被告於是次審判期日之前
    ，與證人黎育辰就案情與作證內容有所溝通、討論及勾串，
    另本案尚有證人宋鴻燮與陳育德尚待傳訊到庭作證，自有事
    實足以使本院認被告有進而勾串尚未到庭作證之證人之虞，
    為維護審判程序進行之純潔且不受污染，認被告非予羈押，
    顯難進行審判，而有羈押之原因與必要性，爰依刑事訴訟法
    第101 條第1 項第2 款之規定，於同日執行羈押在案。
  (二)被告雖以前詞聲請具保以停止羈押。然被告於99年4 月22日
    是次審判期日之前，與證人黎育辰就案情與作證內容有所溝
    通、討論及勾串之事實，迭據共同被告詹世禎於本院審理時
    指稱：我請求庭上調閱本院路口監視器與證人黎育辰的手機
    ，證人黎育辰的手機內有張宋榮來電，張宋榮是甲○○的人
    ，甲○○有叫張宋榮約黎育辰去外面講，他們剛剛才在外面
    講說將作證內容套好等語（本院98年度訴字第573 號卷第
    174 頁參照），是證被告於99年4 月22日在本院第九法庭行
    審理程序之前，透過張宋榮撥打電話約證人黎育辰至本院外
    ，溝通、討論案情並勾串證人黎育辰作證內容之事實，另據
    證人黎育辰於本院審理時自承：今天到法院作證前，甲○○
    的人打電話給我，問我到了嗎，打電話的人說他自己在法治
    路6 號，叫我過去，我除了碰到甲○○的人外，還有碰到甲
    ○○本人；「（我剛剛是說你今天到法庭作證之前，有先碰
    到甲○○，是否如此？）對」、「（跟甲○○說了什麼話？
    ）講我今天該講的話」等語（本院98年度訴字第573 號卷第
    174 頁背面至第175 頁背面參照），參以本院址設桃園縣桃
    園市○○路1 號，對面即為桃園縣桃園市○○路6 號，足證
    證人黎育辰於開庭之前確係為被告甲○○透過第三人連絡，
    到達桃園縣桃園市○○路6 號後，復與被告甲○○見面，並
    就案情有所溝通之事實，且見共同被告詹世禎與證人黎育辰
    所指情節相當吻合，徵諸被告甲○○本人於本院審理時，亦
    自承：「（你的人為什麼要打電話問他到了沒有？）因為這
    個官司一直困擾著我，我想要趕快還我清白，這個官司一直
    拖，對我非常的不好」等語（本院98年度訴字第573 號卷第
    176 頁參照），自認其係透過第三人於99年4 月22日開庭之
    前去電與證人黎育辰約定會面地點乙情，顯見共同被告詹世
    禎所指被告甲○○勾串證人黎育辰、證人黎育辰所證被告甲
    ○○於庭前與其溝通案情乙事，均非屬空穴來風，並酌以證
    人黎育辰於是日審理時所證情節與警詢時與偵查中為有不符
    ，經提示卷證後所證仍有出入之情事，堪信被告甲○○竟於
    99年4 月22日審理期日開庭之前，透過第三人與人黎育辰約
    往本院左近之桃園縣桃園市○○路6 號，復與證人黎育辰溝
    通、討論案情，並行勾串證人黎育辰之事實非虛。另被告甲
    ○○雖於99年4 月27日已具狀撤回證人宋鴻燮之調查證據之
    聲請，然本案尚有證人陳育德尚待傳訊到庭作證，並以被告
    甲○○於本院審理時供稱：「（宋鴻燮、陳育德跟你有關係
    嗎？）沒有，宋鴻燮是我鄰居，陳育德是以前楊梅的一個員
    警」等語（本院卷第176 頁背面參照），顯見被告甲○○
    對於本院原擬傳訊之證人宋鴻燮、陳育德之背景均有相當程
    度之熟識或了解，參諸前揭被告勾串證人黎育辰之事實，實
    有事實足認被告有進而勾串尚未到庭作證之證人陳育德之虞
    。另聲請人鍾雅婷雖為被告辯稱：被告係因不願與春虹建設
    公司官商勾結，又堅拒春虹公司所提出和解金60萬之恐嚇要
    求，遭春虹公司員工詹世禎設詞陷害所致，詹世禎所證情節
    不可採信云云，然被告甲○○亦自承確有透過第三人與證人
    黎育辰約定會面乙情，已如前述，核與共同被告詹世禎所稱
    部分情節相符，足見共同被告詹世禎所述非空穴來風，為有
    實據，非聲請人鍾雅婷所稱共同被告詹世禎故為陷害可言，
    參諸聲請人鍾雅婷人未舉有何證據以實其說，可認聲請人所
    稱前情並非可採。至被告雖稱其僅於址設桃園縣楊梅鎮60之
    1 號之魚池挖井用水，乃係基於承租人之地位合法使用收益
    該地云云，然被告甲○○本件所涉竊盜犯嫌，迭據證人許廷
    祥於警詢、偵查及本院審理時；證人黎育辰於警詢與偵查中
    證述詳確，並有共同被告詹世禎與被告甲○○自身之供述可
    佐，顯見被告甲○○犯罪嫌疑重大，況被告所辯屬實與否，
    純有賴於審判程序得以正當運作還原事實真相，既有事實足
    認被告有勾串證人之虞，已如前述，顯見非予羈押，難期審
    判程序之進行純潔不受污染，益見有羈押被告之原因與必要
    。
  (三)從而，本件原羈押之原因與必要性仍然存在，不能因具保或
    限制住居而使之消滅，再以本件尚未定讞，為確保日後之審
    判程序順利進行，被告仍有羈押之必要。從而，聲請人之聲
    請均無理由，所陳聲請內容亦查無刑事訴訟法第114 條各款
    所定情事。綜上所述，本件聲請均不能准許，應予駁回。
四、依刑事訴訟法第220條裁定如主文。
中    華    民    國    99    年    5     月    7     日
                  刑事第十一庭  審判長法  官  蔡榮澤
                                      法  官  林蕙芳
                                      法  官  吳宗航
以上正本證明與原本無異。
如不服本裁定，應於裁定送達後5 日內向本院提出抗告狀。
                                      書記官  鄭乃甄
中    華    民    國    99    年    5     月    7     日

司法院資訊處製作；財團法人民間司法改革基金會備份。
